臺灣高等法院刑事裁定
111年度毒抗字第837號
抗  告  人  
即  被  告  李明政


上列抗告人因毒品危害防制條例案件，不服臺灣新北地方法院中
華民國111年7月26日裁定（聲請案號：臺灣新北地方檢察署111
年度毒偵字第3114號、111年度毒聲字第872號），提起抗告，本
院裁定如下：
    主  文
抗告駁回。    
    理  由
一、原裁定意旨略以：抗告人即被告李明政（下稱抗告人）於民
    國111年1月17日22時許，在新北市三重區大同公園附近之卡
    拉OK店，施用第二級毒品甲基安非他命1次等情，業據抗告
    人坦承不諱，且有臺北市政府警察局偵辦毒品案件尿液檢體委
    驗單、台灣尖端先進生技醫藥股份有限公司（下稱尖端公司
    ）所出具之濫用藥物檢驗報告各1份附卷可稽，足認抗告人
    確有施用第二級毒品犯行。又抗告人前因施用毒品案件，經
    法院裁定送觀察、勒戒後，認無繼續施用毒品傾向，於91年
    5月31日釋放出所，並經檢察官為不起訴處分確定，有本院
    抗告人前案紀錄表在卷可查，可見抗告人本案犯行距其最近
    一次犯該罪經觀察、勒戒完畢釋放後，已逾3年，自應再予
    觀察、勒戒之機會。爰依毒品危害防制條例第20條第3項、
    第1項，觀察勒戒處分執行條例第3條第1項等規定，裁定令
    抗告人入勒戒處所觀察、勒戒等語。
二、抗告意旨略以：抗告人並未施用第二級毒品甲基安非他命，
     於警查獲時，並未查獲違禁物品，其因員警告知承認施用
    毒品可免費檢驗，始虛偽陳述施用毒品犯行，至其尿液驗出
    甲基安非他命反應，係其服用感冒藥所致云云。
三、犯毒品危害防制條例第10條之罪者，檢察官應聲請法院裁定
    ，令被告入勒戒處所觀察、勒戒，其期間不得逾2月；依前
    項規定為觀察、勒戒或強制戒治執行完畢釋放後，3年後再
    犯第10條之罪者，適用前2項之規定，毒品危害防制條例第2
    0條第1項、第3項定有明文。
四、經查：　
  ㈠抗告人於警詢及偵查中坦承施用甲基安非他命（見毒偵字第3
    07號卷第13頁、毒偵字第3114號卷第7頁），其為警採集之
    尿液經送驗結果，呈安非他命、甲基安非他命陽性反應等情
    ，有尖端公司之濫用藥物檢驗報告、新北市政府警察局偵辦
    毒品案件尿液檢體委驗單在卷可憑（見毒偵卷第29、31頁）
    。
　㈡又尖端公司濫用藥物檢驗係採用酵素免疫分析法初驗、氣相
    層析質譜儀法複驗之雙重檢驗方法，而目前合法鎮咳、感冒
    製藥原則上均不含安非他命、甲基安非他成分，至部分市售
    含有「Methylephedrine」或「Phenylproanolamine」成分
    之感冒藥劑，服用後其尿液以免疫學方法初步檢驗，或可能
    造成安非他命類偽陽性反應，然經以氣相層析質譜儀法進行
    確認，均不致呈安非他命或甲基安非他命陽性反應，此為現
    今實務所知，佐以被告尿液檢出甲基安非他命濃度為35,540
    ng/ml，高於檢測公告之4,000ng/ml閾值近9倍，足認被告前
    揭自白屬實可採，此部分抗告意旨否認犯行，洵非可採。又
    抗告人係自願採集尿液，有卷附勘查採證同意書附卷可稽（
    見111年度毒偵字第307號卷第28頁），其於111年5月31日偵
    訊時亦表示：對採尿過程無意見等語，則抗告人事後泛言指
    摘採證程序有瑕疵云云，亦屬無據。
五、綜上所述，原裁定以本件抗告人施用第二級毒品1次，本件
    距離前次強制戒治執行完畢已逾3年，因此依檢察官之聲請
    ，裁定令抗告人入勒戒處所觀察、勒戒，核無不合。本件抗
    告為無理由，應予駁回。
據上論斷，應依刑事訴訟法第412條，裁定如主文。　
中　　華　　民　　國　　111 　年　　9　 月　　29   　日
　                刑事第十四庭審判長法　官  林孟宜
　　                                法　官  郭豫珍
　　                                法　官  潘怡華
以上正本證明與原本無異。
不得再抗告。
                                    書記官  吳思葦
中　　華　　民　　國　　111 　年　　9　 月　　29   　日